臺灣板橋地方法院刑事判決　　　　　　　　　　　　九十三年度訴字第一七０三號
　　公　訴　人　臺灣板橋地方法院檢察署檢察官
　　被　　　告　甲○○
右列被告因搶奪案件，經檢察官提起公訴（九十三年度偵字第一一一九０號），暨聲
請移送併辦（九十三年度偵字第一三九一三、一四００八號），經本院訊問被告為有
罪陳述後，改依簡式審判程序審理，並判決如左：
    主  文
甲○○連續意圖為自己不法之所有，而搶奪他人之動產，處有期徒刑壹年拾月。
    事  實
一、甲○○前有違反毒品危害防制條例、搶奪等前科，甫於民國九十三年二月間因連
    續搶奪案件，經本院於同年三月五日以九十三年度訴字第二七０號判處有期徒刑
    八月，於九十三年四月五日確定。竟猶不知悔改，於前開案件尚未執行之際，復
    另基於意圖為自己不法所有之概括犯意，或騎乘其向友人莊志鴻借得之車號ＳＤ
    五─九七０號輕型機車，或騎乘其所有之車號ＵＹＡ─七六三號輕型機車，先後
    於下述時間地點，尾隨下列獨自行走之女性，以乘隙自後方拉扯搶奪後述財物得
    逞：(一)於九十三年五月二十八日凌晨二時四十分許，在台北縣土城市○○路○段
    三一三巷一弄九號前，搶奪陳美雲所有之皮夾，內含現金新台幣（下同）一千八
    百元、泰幣二百元、駕照、行照、
    年六月二十一日上午十時許，在台北縣土城市○○路七十號前，搶奪戊○○所有
    之黑色皮包一個，內含現金七百元、手機一支、
    卡及郵局提款卡各一張；(三)於九十三年七月四日下午八時三十五分許，在台北縣
    樹林市○○街一六五號前，搶奪丁○○所有式樣不詳之皮包一個，內含
    健保卡、提款卡、學生證各一張、手機一支及現金九百元；(四)於九十三年七月五
    日下午七時五十二分許，在台北縣樹林市○○街二十五巷一號前，搶奪顏錦鳳所
    有式樣不詳之皮包一個，內含
    於九十三年七月十日上午十一時二十分許，在台北縣樹林市○○路與太元街口前
    ，搶奪乙○○所有之黑色皮包一個，內含
    冊、駕照各一張及現金一千餘元；(六)於九十三年七月十日中午十二時四十五分許
    ，在台北縣樹林市○○街一○六號前，搶奪己○○所有之白底紅邊手提包一個，
    內含手機一支、耳環一副及項鍊一條；(七)於九十三年七月十日中午十二時三十分
    許，在台北縣樹林市○○街三十巷巷口前，搶奪丙○○所有之黑色手提包一個，
    內含項鍊一條、手機一支、健保卡及中國國際商業銀行金融卡各一張。
二、嗣甲○○於九十三年七月十日中午十二時三十分搶奪馬淑芬之財物得手逃逸時，
    為路人蔣文玉發覺，並報警圍捕，始於同日下午一時二十分許在台北縣樹林市○○路二十九號前為警查獲，並扣得甲○○所搶得之乙○○所有之
    、悠遊卡、駕照及身心障礙手冊各一張、黑色皮包一個及現金一千七百元，及己○○所有之白底紅邊手提包一個、手機一支、項鍊一條及耳環一對，暨丙○○所
    有之黑色手提包一個、項鍊一條、中國國際商業銀行金融卡一張、手機一支等物
    。
三、案經臺北縣政府警察局樹林分局報告臺灣板橋地方法院檢察署檢察官偵查起訴。
    理  由
一、右開犯罪事實，迭據被告甲○○於警詢、偵查及本院審理中自白不諱，核與被害
    人陳美雲、戊○○、丁○○、顏錦鳳、乙○○、己○○、丙○○等人於警詢中指
    訴情節相符，並有證人陳敏淑、蔣文玉於警詢中所為證言可資佐證（見台灣板橋
    地方法院檢察署九十三年度偵字第一四００八號卷第十七至二十頁，及同署九十
    三年度偵字第一一一九０號偵查卷第二十八至三十頁），且有車籍作業系統查詢
    認可資料二紙在卷可查（見上開九十三年度偵字第一四００八號偵查卷第二十三
    頁、上開九十三年度偵字第一一一九０號偵查卷第四十一頁），並有贓物認領保
    管單、搜索扣押筆錄、扣押物品目錄表各一件及照片一幀（見同署九十三年度偵
    字第一一一九０號偵查卷第三十一至三十三頁、第三十七至三十九頁、第四十二
    至四十五頁）等附卷足稽。足認被告所為自白與事實相符，而得採為認定之依據
    。本件事證明確，被告犯行堪以認定。
二、核被告甲○○所為，係犯刑法第三百二十五條第一項之普通搶奪罪。被告多次搶
    奪犯行，時間緊接，所犯罪名相同，顯係出於概括之犯意為之，屬連續犯，應依
    刑法第五十六條之規定以一罪論，並均加重其刑。聲請移送併辦（九十三年度偵
    字第一四００八號）部分，與原起訴犯罪事實相同，並無起訴效力擴張而影響本
    件審理範圍之問題，併此敘明。本院審酌被告為本件犯行時年僅二十七歲，身強
    體健、年輕力壯，竟不謀正途賺取所用，好逸惡勞，視弱勢婦女為俎肉，趁被害
    人疏未防備之際，公然於街道騎乘機車出手搶奪被害人財物，致被害人身心受創
    甚鉅，生活安全感遭破壞殆盡，並考量其於九十三年四月間甫因連續搶奪案件經
    本院判處有期徒刑八月確定，竟自同年五月下旬至七月上旬間不到二個月期間連
    續犯下前開七起搶奪犯行，嚴重危害社會治安，惡性重大，惟考量被告犯罪後尚
    能坦認犯行，及被害人已領回部分財物等一切情狀，量處如主文所示之刑。至扣
    案之乙○○所有之
    皮包一個及現金一千七百元，及己○○所有之白底紅邊手提包一個、手機一支、
    項鍊一條及耳環一對，暨丙○○所有之黑色手提包一個、項鍊一條、中國國際商
    業銀行金融卡一張、手機一支等物，均係被告搶得之贓物，且已發還各被害人，
    自無從宣告沒收；至被告所有供本件行搶犯行所用之ＵＹＡ─七六三號輕型機車
    ，未經扣案，尚無積極證據證明足認現尚存在，爰不為沒收之宣告，併此敘明。
三、至聲請移送併辦（九十三年度偵字第一三九一三號）意旨固以被告另於九十二年
    十二月十四日下午三時十五分許，騎乘ＵＹＡ－七六三號機車，行經台北縣板橋
    市○○路、四川路口，搶奪陳靜怡所有之手提包一個得逞，與本件前開犯罪事實
    構成連續犯之裁判上一罪云云。然查，被告前因於九十三年一月間所犯連續搶奪
    案件，經本院於九十三年三月五日以九十三年度訴字第二七０號判決有期徒刑八
    月，於九十三年四月五日確定，此有該案判決書及台灣高等法院被告全國前案紀
    錄表各一件在卷可查。是前開聲請移送併案之犯罪事實，應為前案判決效力所及
    ，而與本件犯行無從構成連續犯之裁判上一罪關係，本院無從加以審酌，自應退
    由檢察官另為適法之處理，併此敘明。
四、末按「除被告所犯為死刑、無期徒刑、最輕本刑為三年以上有期徒刑之罪或高等
    法院管轄第一審案件者外，於前條第一項程序進行中，被告先就被訴事實為有罪
    之陳述時，審判長得告知被告簡式審判程序之旨，並聽取當事人、代理人、辯護
    人及輔佐人之意見後，裁定進行簡式審判程序。」刑事訴訟法第二百七十三條之
    一定有明文。查本件被告涉犯之刑法第三百二十五條第一項搶奪罪，法定本刑均
    非最輕本刑為三年以上有期徒刑之罪，且被告於本院準備程序期日中已就被訴事
    實為有罪之陳述，經告知被告簡式審判程序之旨後，被告及公訴人對於本件改依
    簡式審判程序審理亦均表示無意見，是本院即依前揭刑事訴訟法規定，裁定本件
    進行簡式審判程序，附此敘明。
據上論斷，應依刑事訴訟法第二百七十三條之一第一項、第二百九十九條第一項前段
，刑法第三百二十五條第一項、第五十六條，判決如主文。
本案經檢察官馬中琍到庭執行職務。
中　　　華　　　民　　　國　　九十三　　年　　　十　　　月　　二十九　　日
                              臺灣板橋地方法院刑事第十七庭
                                  法?官  汪怡君
右正本證明與原本無異。
如不服本判決，應於判決送達後十日內向本院提出上訴狀 (應附繕本)，上訴於臺灣
高等法院。
                                  書記官  方蘭芬
中　　　華　　　民　　　國　　九十三　　年　　　十一　　　月　  一　  　日
附錄本案論罪科刑法條全文
中華民國刑法第三百二十五條
(普通搶奪罪)
意圖為自己或第三人不法之所有，而搶奪他人之動產者，處六月以上五年以下有期徒
刑。
因而致人於死者，處無期徒刑或七年以上有期徒刑，致重傷者，處三年以上十年以下
有期徒刑。
第一項之未遂犯罰之。
